# 购买会员卡，算单项履约义务吗

提问人：18086508379 时间：2023-03-02 18:02:
请教陈版主及各位
假设支付 1000 元购买某网站的会员（后续不退），一年内购买商品，均打 8 折。
请问这个是属于无须退回的 初始费（与转让已承诺的商品相关，且构成单项履约义务或者其他），还是一项额外购买选择权呢
另外，关于无须退回 的初始费的三种情况，这些案例合理吗
与转让已承诺的商品相关，且构成单项履约义务：上述购买会员的案例【健身服务+提供一套训练服】与转让已承诺的商品相关，且不构成单项履约义务：常规办理实体卡的费用（行政管理费）【健身服务+实体会员卡】
与转让已承诺的商品无关：这个不太明白，为什么消费者会支付与履约无关的价款呢。
十分感谢。

回答人：chenyiwei
如果该会员卡的福利仅限于“一年内购买商品，均打 8 折”，则属于一项额外购买选择权，而不是无需退回的初始费。
关于无须退回的初始费的三种情况，你对前两种的理解基本合理。第三种情况，“该初始费与向客户转让已承诺的商品不相关”，一般理解是在合同中没有承诺该初始费对应于特定商品，而是客户可在有效期内自行选择商品的情形，例如你说的“一年内购买商品，均打 8 折”就应当是这种情况，未指明特定商品，只是给出了一个较宽泛的选择范围。